【裁判字號】    98,台上,1393
【裁判日期】    980319
【裁判案由】    違反毒品危害防制條例
【裁判全文】
最高法院刑事判決            九十八年度台上字第一三九三號
上  訴  人  乙○○
選任辯護人  柳聰賢律師
上  訴  人  甲○○
                    1號
上列上訴人等因違反毒品危害防制條例案件，不服台灣高等法院
高雄分院中華民國九十七年十二月三十日第二審判決（九十七年
度上訴字第一七一一號，起訴案號：台灣屏東地方法院檢察署九
十六年度偵字第七八五四號），提起上訴，本院判決如下：
    主  文
上訴駁回。
    理  由
按刑事訴訟法第三百七十七條規定，上訴於第三審法院，非以判
決違背法令為理由，不得為之。是提起第三審上訴，應以原判決
違背法令為理由，係屬法定要件。如果上訴理由書狀並未依據卷
內訴訟資料，具體指摘原判決不適用何種法則或如何適用不當，
或所指摘原判決違法情事，顯與法律規定得為第三審上訴理由之
違法情形，不相適合時，均應認其上訴為違背法律上之程式，予
以駁回。
一、乙○○部分
本件原判決認定上訴人乙○○與甲○○、蕭煥應（另案經台灣高
雄地方法院判處罪刑）基於共同製造第三級毒品愷他命之犯意，
由乙○○提供自宅作為製毒場所，蕭煥應購得原料鹽酸羥亞胺後
，通知乙○○前往領回自宅，再由甲○○購買器材及設備，經乙
○○從旁協助，共同製成愷他命成品，經調查機關當場查獲等情
，因予維持第一審論處乙○○共同製造第三級毒品罪刑（處有期
徒刑五年六月）之判決，駁回其在第二審之上訴，已詳敘認定犯
罪事實之依據及憑以認定之理由。對於乙○○坦承上開提供場所
並領回原料等情，惟否認犯罪，辯稱：不知甲○○製造愷他命，
亦不知所領回者究係何物等語，所指定之辯護人亦以其僅係幫助
犯為之辯護，及甲○○、蕭煥應嗣於原審翻異彼等前於警詢、偵
查及第一審所為不利乙○○之供述，改為附和乙○○之詞，原判
決認俱無可採，亦依查證所得心證逐一指駁說明。從形式上觀察
，原判決並無違背法令之情形。按採證認事本屬事實審法院之職
權，倘其所為之判斷，不違背經驗法則及論理法則，即不能任意
指為違背法令，而執為合法之第三審上訴理由。乙○○上訴意旨
徒憑己見，質疑甲○○、蕭煥應所為不利乙○○供述之真實性及
證據能力，並執原審所不採之甲○○、蕭煥應供述，再為事實上
之爭辯，或否認乙○○共同製造愷他命，或謂乙○○僅係幫助犯
，據以指摘原判決採證違法、適用法則不當云云，核係對原審採
證認事職權之適法行使及原判決理由業已敘明之事項，任意指摘
，自不足據以辨認原判決已具備違背法令之形式要件。又本件係
檢察官指揮法務部調查局南部地區機動工作組等司法警察機關組
成專案，循線搜索乙○○製造愷他命之自宅，當場查獲愷他命成
品、半成品及各項器材設備，並以現行犯逮捕正在製毒之甲○○
與乙○○等情，有該組解送人犯報告書在偵查卷第一頁可稽。上
訴意旨另謂乙○○有毒品危害防制條例第十七條所定「供出毒品
來源，因而破獲者，得減輕其刑」之適用，據以指摘原判決有未
依該規定減輕其刑之違法云云，顯與卷內資料不符，亦非合法之
第三審上訴理由。乙○○上訴違背法律上之程式，應予駁回。
二、甲○○部分
上訴人甲○○不服第一審判決論處共同製造第三級毒品罪刑（處
有期徒刑五年六月），提起第二審上訴，原判決以其未依據卷內
訴訟資料具體表明第一審判決認事、用法、量刑有何違法或不當
之處，屬上訴未敘述具體理由，因認其第二審上訴不合法律上程
式，予以駁回，已詳敘認定之理由。從形式上觀察，原判決亦無
違背法令之情形。甲○○上訴意旨僅謂其因家境清寒、父母年邁
、失業、一時錯誤而犯罪，其於歷審已坦承犯行，原判決量刑顯
屬過重云云，核係對原審刑罰裁量權之適法行使任意指摘，自與
法律規定得為第三審上訴理由之違法情形，不相適合。甲○○上
訴亦違背法律上之程式，應予駁回。
據上論結，應依刑事訴訟法第三百九十五條前段，判決如主文。
中    華    民    國  九十八  年    三    月   十九   日
                      最高法院刑事第十庭
                          審判長法官  花  滿  堂
                                法官  黃  正  興
                                法官  陳  東  誥
                                法官  林  錦  芳
                                法官  洪  昌  宏
      本件正本證明與原本無異
                                      書  記  官
中    華    民    國  九十八  年    三    月  二十三  日
                                                      Ｑ


司法院資訊處製作；財團法人民間司法改革基金會備份。
